【裁判字號】    90,交聲,175
【裁判日期】    901022
【裁判案由】    違反道路交通管理處罰條例聲明異議
【裁判全文】
臺灣桃園地方法院刑事交通事件裁定                  九十年度交聲字第一七五號
    異  議  人  甲○○
右列異議人因違反道路交通管理處罰條例案件，對於交通部公路局新竹監理所桃園監
理站於民國九十年七月十二日桃監裁五字第裁00－0000000號違反道路交通
管理處罰條例案件裁決書，聲明異議，本院裁定如左：
    主  文
異議駁回。
    理  由
一、聲明異議意旨略以：異議人於民國八十八年十二月二十九日十五時三十五分許，
    駕駛車號Ｊ二－七八六一號自用小客車行經國道南向十四公里處時，為有內政部
    警政署國道公路警察局第一警察隊執勤員警以「未依規定懸掛號牌」而舉發違反
    道路交通管理處罰條例案件，而交通部公路局新竹監理所桃園監理站（下稱桃園
    監理站）於九十年七月十二日並以桃監裁五字第裁00－0000000號裁決
    書，裁處：「罰鍰新台幣七千二百元並牌照吊銷」處分，惟查異議人於八十八年
    十二月十九日十時三十分許，在彰化縣埔心鄉發生車禍，當時因未攜帶駕駛執照
    及行車執照，執勤之彰化縣警察局溪湖分局警員在肇事責任未釐清前，即將異議
    人所駕駛之自用小客車號牌二面予以拆下暫保管，然執勤警員前揭暫保管處分顯
    然於法無據，且異議人於八十八年十二月二十九日為警舉發未依規定懸掛號牌時
    ，雖未攜帶警員所交付之保管條，然當時亦曾將上情告知，並於事後補正保管條
    ，詎仍遭舉發及裁處，實有未合，為此聲明異議。
二、按汽車已領有號牌而未懸掛或不依指定位置懸掛者，處汽車所有人一千二百元以
    上二千四百元以下罰鍰，並禁止其行駛，並牌照吊銷。又受處分人對於依道路交
    通管理處罰條例第八條所定主管機關所為之處罰如有不服者，得於接到裁決書之
    翌日起十五日內，向管轄地方法院聲明異議。道路交通管理處罰條例第十二條第
    一項第七款、第二項、第八十七條第一項分別定有明文。
三、經查，異議人於八十八年十二月二十九日十五時三十五分許，駕駛車號Ｊ二－七
    八六一號自用小客車行經國道南向十四公里處時，為內政部警政署國道公路警察
    局第一警察隊執勤員警以「未依規定懸掛號牌」舉發違反道路交通管理處罰條例
    案件，桃園監理站於九十年七月十二日以桃監裁五字第裁00－0000000
    號裁決書，裁處：「罰鍰新台幣七千二百元並牌照吊銷」處分等情，有前開舉發
    違反道路交通管理事件通知單及裁決書各一份在卷可稽，惟查：車號Ｊ二－七八
    六一號自用小客車之所有人為邱淑雲，有查詢單一份在卷可稽，桃園監理站依道
    路交通管理處罰條例第十二條規定，以桃監裁五字第裁00－0000000號
    裁決書裁處汽車所有人邱淑雲「罰鍰新台幣七千二百元並牌照吊銷」之處分，於
    程序上並無違誤，至異議人爭執該裁處實體上不當云云，自應由「受處分人」邱
    淑雲聲明異議，始與法律之規定相符，本件異議人既非受處分人，其聲明異議即
    難謂適法，應予駁回。
四、據上論斷，應依道路交通管理處罰條例第八十七條第二項，道路交通案件處理辦
    法第十八條前段，裁定如主文。
中        華        民        國      九十    年    十    月    二十二  日
                                臺灣桃園地方法院交通法庭
                                    法  官  黃  斯  偉
右正本證明與原本無異。
如不服本裁定，應於裁定送達後五日內向本院提出抗告狀。
                                    書記官  薛  淑  玲
中  華        民        國      九十    年    十    月    二十六  日


司法院資訊處製作；財團法人民間司法改革基金會備份。
